臺灣橋頭地方法院民事判決
110年度岡簡字第590號
原      告  李憶祥  
            李浩任  

            李尉任  
            李文龍  
            李哲緯  
上  一  人
法定代理人  李雅靜  
原      告  李憶原  
共      同
訴訟代理人  趙懷琪律師
被      告  李棟量  


法定代理人  歐桂琼  

上  二  人                      
訴訟代理人  葉秀鳳  
被      告  李憶祖  
            李珍    
上列當事人間請求分割共有物等事件，本院於民國111年9月7日
言詞辯論終結，判決如下：
    主      文
兩造共有坐落高雄市○○區○○段000地號土地所有權應有部分1萬分
之140及同段5424建號建物所有權全部，暨同段6394建號建物所
有權應有部分10萬分之64，應予變賣，所得價金由兩造按原應有
部分比例分配。
訴訟費用由兩造依附表所示之比例負擔。
    事實及理由
一、本件被告庚○○之法定代理人，於訴訟繫屬中之民國111年6月
    2日經台灣高雄少年及家事法院以111年度家親聲字第210號
    裁定原法定代理人子○○、乙○○之親權全部應予停止，並選任
    丑○○為其監護人，有上開裁定在卷可稽（見本院卷第153頁
    ），原告具狀聲明承受訴訟，依民事訴訟法第170 條、第17
    5 條規定，於法並無不合，應予准許。
二、原告主張：坐落高雄市○○區○○段000地號土地所有權應有部
    分1萬分之140、同段5424建號建物所有權全部，暨同段6394
    建號建物所有權應有部分10萬分之64（下合稱系爭不動產）
    ，均為兩造所共有，應有部分如附表所示。系爭不動產依其
    使用目的並無不能分割之情形，共有人間亦未以契約訂有不
    分割之期限，惟其分割之方法迄不能協議決定，依民法第82
    3條及第824規定，原告得請求裁判分割系爭不動產，並主張
    均以變價方式分割等語，並聲明：兩造共有系爭不動產，准
    予分割。
三、被告陳稱：同意分割，亦同意原告所提分割方法等語。
四、按各共有人，除法令另有規定外，得隨時請求分割共有物。
    但因物之使用目的不能分割或契約訂有不分割之期限者，不
    在此限；分割之方法不能協議決定，或於協議決定後因消滅
    時效完成經共有人拒絕履行者，法院得因任何共有人之請求
    ，命為下列分配：二、原物分配顯有困難時，得變賣共有物
    ，以價金分配於各共有人；或以原物之一部分分配於各共有
    人，他部分變賣，以價金分配於各共有人。民法第823條第1
    項及第824條第2項第2款分別定有明文。查系爭不動產均為
    兩造所共有，應有部分如附表所示，依其使用目的並無不能
    分割之情形，兩造間亦未以契約訂有不分割之期限等情，為
    兩造所不爭執，並有土地及建物登記謄本在卷可稽（雄簡卷
    第59-67頁），則依上開規定，原告請求裁判分割系爭不動
    產，於法自屬有據。又系爭5424、6394建號建物分別為區分
    所有建築物之專有部分及社區活動中心、梯廳、公用開放空
    間、樓梯間、機械間、水箱、管理員室、門廊、垃圾收集場
    、托兒所、防空避難室兼停車空間等共有部分，坐落系爭46
    2地號土地，本院審酌系爭不動產之整體利用及其經濟價值
    ，均不宜原物分割而由各共有人分得一部，且兩造均同意變
    價分割等情狀，因認將系爭不動產予以變價分割，並由兩造
    按原應有部分比例分配價金，應屬公平適當，爰依此方法分
    割系爭不動產。
五、據上論結，本件原告之訴為有理由，依民事訴訟法第80條之
    1，判決如主文。
中　　華　　民　　國　　111 　年　　9 　　月　　14　　日
          　　　岡山簡易庭  法　　　官  林昶燁
以上正本係照原本作成。
如不服本判決，應於送達後20日內，向本院提出上訴狀並表明上
訴理由，如於本判決宣示後送達前提起上訴者，應於判決送達後
20日內補提上訴理由書（須附繕本）。
中　　華　　民　　國　　111 　年　　9 　　月　　14　　日
　      　　　　　　　　　　書  記  官  顏崇衛
附表
姓名 土地權利範圍 建物權利範圍 訴訟費用負擔比例 癸○○ 0000000/128 14/1 14/1 戊○○ 0000000/64 28/1 28/1 己○○ 0000000/64 28/1 28/1 甲○○ 0000000/64 56/2 56/2 丁○○ 0000000/32 56/1 56/1 辛○○ 0000000/2256 14/1 14/1 庚○○ 0000000/32 56/1 56/1 壬○○ 0000000/128 14/1 14/1 丙○ 0000000/1152 14/9 14/9